nl: Curlingbezemkop materiaal: Composiet; Schuim; Paardenhaar; Kunststof; Synthetische stof; Hout; Overig
hr-HR: Materijal za glavu metle za uvijanje: Kompozitni materijal; Pjena; Konjska dlaka; Plastika; Sintetička tkanina; Drvo; Ostalo
fr: Matériau du patin de balai de curling: Composite; Mousse; Crin de cheval; Plastique; Tissu synthétique; Bois; Autre
el: Υλικό κεφαλής σκούπας κέρλινγκ: Σύνθετο; Αφρός; Αλογότριχα; Πλαστικό; Συνθετικό ύφασμα; Ξύλο; Άλλο
da: Materiale til curlingkostens hoved: Komposit; Skum; Hestehår; Plastik; Syntetisk stof; Træ; Andet
bg-BG: Материал на главата на метла за кърлинг: Композитен материал; Пяна; Конски косъм; Пластмаса; Синтетична тъкан; Дърво; Други
vi: Chất liệu đầu chổi curling: Composite; Mút xốp; Lông đuôi ngựa; Nhựa; Vải tổng hợp; Gỗ; Khác
lt-LT: Kerlingo šepečio galvutės medžiaga: Kompozitas; Porolonas; Ašutai; Plastikas; Sintetinis audinys; Mediena; Kita
ko: 컬링 브룸 헤드 재질: 복합재; 폼; 말총; 플라스틱; 합성 섬유; 목재; 기타
en: Curling broom head material: Composite; Foam; Horsehair; Plastic; Synthetic fabric; Wood; Other
de: Material des Curlingbesenkopfs: Verbundmaterial; Schaumstoff; Rosshaar; Kunststoff; Synthetikgewebe; Holz; Sonstige
th: วัสดุของหัวไม้กวาดเคอร์ลิง: คอมโพสิต; โฟม; ขนม้า; พลาสติก; เส้นใยสังเคราะห์; ไม้; อื่นๆ
sl-SI: Material za glavo metle za curling: Kompozit; Pena; Konjska žima; Plastika; Sintetična tkanina; Les; Drugo
nb: Materiale til krøllkosthode: Kompositt; Skum; Hestehår; Plast; Syntetisk stoff; Treverk; Annet
hu: Curlingseprűfej anyaga: Kompozit; Szivacs; Lószőr; Műanyag; Műszál; Fa; Egyéb
sv: Material för lockborstehuvud: Komposit; Skum; Tagel; Plast; Syntettyg; Trä; Övrigt
ja: カーリングほうきヘッドの素材: コンポジット; フォーム; 馬毛; プラスチック; 合成繊維; 木; その他
ro-RO: Material pentru capul măturii ondulate: Compozit; Spumă; Păr de cal; Plastic; Material sintetic; Lemn; Altele
tr: Körling süpürge başlığı malzemesi: Kompozit; Köpük; At kılı; Plastik; Sentetik kumaş; Ahşap; Diğer
pt-PT: Material para cabeça de vassoura de ondulação: Compósito; Espuma; Crina de cavalo; Plástico; Tecido sintético; Madeira; Outro
zh-CN: 冰壶刷头材质: 复合材料; 泡沫; 马毛; 塑料; 合成面料; 木制; 其他
fi: Curlingharjan pään materiaali: Komposiitti; Vaahtomuovi; Jouhi; Muovi; Synteettinen kangas; Puu; Muu
pt-BR: Material da cabeça de vassoura de curling: Composto; Espuma; Crina de cavalo; Plástico; Tecido sintético; Madeira; Outro
pl: Materiał główki szczotki do curlingu: Kompozyt; Pianka; Włosie końskie; Plastik; Tkanina syntetyczna; Drewno; Inne
es: Material del cabezal de la escoba de curling: Compuesto; Espuma; Crin de caballo; Plástico; Tela sintética; Madera; Otro
cs: Materiál hlavy curlingového koštěte: Kompozit; Pěna; Koňské žíně; Plast; Syntetická tkanina; Dřevo; Ostatní
zh-TW: 冰壺刷頭材質: 複合材料; 泡棉; 馬毛; 塑膠; 合成布料; 木質; 其他
ru: Материал головки метлы для керлинга: Композит; Пеноматериал; Конский волос; Пластик; Синтетическая ткань; Дерево; Другое
sk-SK: Materiál hlavy curlingovej metly: Kompozit; Pena; Konské vlasy; Plast; Syntetická tkanina; Drevo; Iné
it: Materiale per la testa della scopa arricciacapelli: Materiale composito; Schiuma; Crine di cavallo; Plastica; Tessuto sintetico; Legno; Altro